臺灣臺北地方法院刑事判決　　　　　　　　　　　　九十年度交易字第四二號
　　公　訴　人　臺灣臺北地方法院檢察署檢察官
　　被　　　告　乙○○
右列被告因公共危險等案件，經檢察官提起公訴（八十九年度偵字第二二六二二號）
暨蒞庭檢察官審判期日當庭言詞追加起訴，本院判決如左：
    主      文
乙○○服用酒類，不能安全駕駛動力交通工具而駕駛，處有期徒刑參月；又因業務過
失致人於死，處有期徒刑壹年；又駕駛動力交通工具肇事，致人死亡而逃逸，處有期
徒刑柒月。應執行有期徒刑壹年陸月。緩刑伍年。
    事      實
一、乙○○為敦環工程企業股份有限公司（下稱敦環公司）之職員，平日以駕駛貨車
    送貨為其工作，係從事駕駛業務之人，於民國八十九年十一月十四日晚上八時許
    至同年月十五日凌晨三時許與友人在台北市實踐大學附近之小吃店飲用數量不詳
    之啤酒後，已有反應較慢、感覺減低、影響駕駛情形，並達思考改變、個性行為
    改變而不能安全駕駛動力交通工具之狀態後，仍駕駛動力交通工具即敦環公司所
    有車牌號碼ＤＦ–五三五五號自用小貨車，自前開飲酒之地點出發上路，沿同市
    中山區○○○路由西往東方向行駛，迨於同年月十五日凌晨四時五十五許，途經
    同市○○○路○段一六八號「好樂迪ＫＴＶ」前，原應注意汽車行駛時，應注意
    車前之狀況，並隨時採取必要之安全措施，而依當時情形又非不能注意，竟因酒
    後注意力減低，疏未注意車前之狀況，所駕駛車輛之右前車頭撞擊停車在該路段
    外側車道擦拭車輛之排班營業小客車駕駛人鄭肇基，鄭肇基受創往前彈出十餘公
    尺落地，經送醫急救，仍因受有顱骨骨折顱內出血，延至同日上午七時，不治死
    亡。惟乙○○肇事後，未予救援，猶開車逃逸，為路邊排班之營業小客車駕駛戊
    ○○發現，尾隨至同市○○區○○路、建國北路口加以攔停，並報警處理，嗣經
    到場處理之員警對乙○○測試飲酒後吐氣所含酒精成份，發現酒精濃度高達每公
    升○‧八四毫克，始悉上情。
二、案經鄭肇基之妻丙○○訴由臺北市政府警察局中山分局報請臺灣臺北地方法院檢
    察署檢察官偵查起訴暨蒞庭檢察官審判期日當庭追加起訴。
    理      由
一、訊據被告乙○○固坦承於右揭時地因服用酒類不能安全駕駛動力交通工具而駕駛
    ，及因駕駛汽車過失致被害人鄭肇基受有傷害，並因此死亡之事實，然矢口否認
    有肇事逃逸之犯行，辯稱：因肇事地點沒有路燈，擋風玻璃也未脫落，是一個凹
    洞，玻璃也未裂到我的駕駛座部份，我真的不知有肇事等語。經查：右揭事實，
    業據告訴人丙○○指訴甚詳，核與現場目擊證人戊○○於警訊、偵查中證述情節
    相符，並有證人即車禍處理員警甲○○證述可稽，復有被告為警測試之吐氣所含
    酒精成份為每公升○‧八四毫克之酒精濃度測試值單、道路交通事故調查報告表
    、交通事故談話紀錄表暨交通事故補充資料表、及台北市政府警察局交通警察大
    隊交通事故分析研判表附卷可稽，又被害人鄭肇基遭被告飲酒後所駕駛之車輛撞
    擊送醫不治死亡之事實，亦經台灣台北地方法院檢察署檢察官督同法醫師相驗明
    確，有相驗筆錄、相驗屍體證明書、驗斷書及相驗照片附卷可考。再者人體酒精
    濃度達吐氣酒精濃度達於每公升０．五毫克時，即有反應較慢、感覺減低、影響
    駕駛之輕到中度之中毒症狀，又如已達於每公升０．五五毫克，其肇事率較一般
    未飲酒者之十倍，此有行政院國軍退除役官兵輔導委員會台北榮民總醫院八十八
    年八月五日（八八）北總內字第二六八六八號函及中央警察大學交通學系暨交通
    管理研究所教授蔡志中之研究報告各一紙在卷可稽，故參諸上開酒精測試結果，
    被告顯已達到服用酒類後不能安全駕駛動力交通工具之狀態。且按汽車行駛時，
    駕駛人應注意車前之狀況，並隨時採取必要之安全措施，道路交通安全規則第九
    十四條第三項定有明文，被告駕駛汽車在上揭肇事地點行駛，本即應注意車前狀
    況，而依當時之情形，並無不能注意之情事，被告竟因飲酒後注意力渙散，疏未
    注意車前狀況，撞擊被害人致死，故被告就本件事故之發生顯有過失，且被告之
    過失行為與告訴人所受傷害結果間具有相當因果關係。綜上，足認被告就其服用
    酒類不能安全駕駛動力交通工具而駕駛及因業務上過失致人死亡等自白均與事實
    相符，此等部分罪證已明，犯行均可認定。次查：被告駕駛汽車於上述時地肇事
    逃逸一節，據目擊證人即現場排班之營業小客車駕駛戊○○證稱：「當時我和鄭
    肇基在好樂迪ＫＴＶ店外排班，我是第一台，鄭肇基是第二台，當時鄭肇基站在
    駕駛座旁車左側正在擦拭車頂，我從車內後視鏡看到有一輛車往右偏過來，撞上
    鄭肇基後，車子又往左偏，鄭肇基彈至十餘公尺處，而肇事車輛沒有煞車又往前
    開，當時時速約三十至四十公里左右，沒有加速，往建國北路口紅燈右轉，又往
    前到興安街時，該處巷道較小，沒有停候紅燈，我跟在後面一直按喇叭、閃燈，
    他沒有停下，直至長春路、建國北路口，他停候紅燈，我將車子停到他旁邊，一
    直按喇叭，他才下車，我向他說你撞到人，他說不知道撞到人，以為撞到東西」
    （見偵查卷第三十八頁正、反面），足見，被告肇事後急於離開現場，否則何須
    連闖二個路口之紅燈？況被告酒後自台北市實踐大學附近駕車至肇事地點應有數
    公里之距離，且於肇事後，尚能行駛相當距離，並於停等紅燈時遭攔下，顯見被
    告並非處於迷醉而毫無知覺情狀已然可見，復徵之肇事車輛之右前車頭凹陷，擋
    風玻璃右側破裂等情，足證被害人遭車輛之右前車頭撞擊後，先碰撞車輛之右前
    擋風玻璃後彈出，此有道路交通事故補充資料影本及肇事車輛照片（相驗卷第四
    十二頁至四十七頁）附卷可稽，顯見肇事當時現場衝撞猛烈，被告焉會毫無知悉
    已撞擊路人？而於發生撞擊後仍繼續行駛，實為明知駕車肇事後而逃逸之舉，灼
    然甚明，是被告上開所辯，顯係卸責飾詞，殊無可採。本案事證明確，犯行應堪
    認定。
二、核被告乙○○所為係犯刑法第一百八十五條之三服用酒類不能安全駕駛動力交通
    工具而駕駛罪、第一百八十五條之四駕駛動力交通工具致人死亡而逃逸罪、及第
    二百七十六條第二項業務過失致人於死（起訴意旨雖認被告所犯係同法條第一項
    之過失致人於死罪，業經蒞庭檢察官變更起訴法條為刑法第二百七十六條第二項
    業務過失致人於死罪）。被告所犯三罪間，犯意各別，行為互殊，應予分論併罰
    。被告係汽車駕駛人，酒醉駕車因而肇事致人死亡，應依道路交通管理處罰條例
    第八十六條第一項規定，就過失致死罪，加重其刑至二分之一。爰審酌被告之品
    行、智識、過失程度、犯罪之危害、犯罪後之態度及與被害人家屬達成和解等一
    切情狀，分別量處如主文所示之刑，並依刑法第五十一條第五款規定合併定其應
    執行之刑，以資懲儆。末查被告未曾受有期徒刑以上刑之宣告，此有台灣高等法
    院被告全國前案紀錄表在卷可徵，其因一時短於思慮而觸犯刑章，經此教訓後，
    當知所警惕而無再犯之虞，所宣告之刑，本院認以暫不執行為適當，爰併予宣告
    如主文所示之緩刑，以勵來茲而啟自新。
據上論斷，應依刑事訴訟法第二百九十九條第一項前段，刑法第一百八十五條之三、
第一百八十五條之四、第二百七十六條第二項、第五十一條第五款、第七十四條第一
款，道路交通管理處罰條例第八十六條第一項，罰金罰鍰提高標準條例第一條前段，
判決如主文。
本案經檢察官丁○○到庭執行職務
中      華      民      國      九十一      年    七    月    十一    日
                                    臺灣臺北地方法院交通法庭
                法  官  劉  嶽  承
右正本證明與原本無異。
如不服本判決，應於判決送達後十日內向本院提出上訴狀(應抄附繕本)。告訴人
或被害人如對於本判決不服者，應具備理由請求檢察官上訴，其上訴期間之計算
係以檢察官收受判決正本之日期為準。
                                        書記官  江  虹  儀
中      華      民      國      九十一      年    七    月    十一    日
附錄本案論罪科刑法條全文：
刑法第一百八十五條之三
服用毒品、麻醉藥品、酒類或其他相類之物，不能安全駕駛動力交通工具而駕駛者，
處一年以下有期徒刑、拘役或三萬元以下罰金。
刑法第一百八十五條之四：
駕駛動力交通工具肇事，致人死傷而逃逸者，處六月以上五年以下有期徒刑。
刑法第二百七十六條
一因過失致人於死者，處二年以下有期徒刑、拘役或二千元以下罰金。
二從事業務之人，因業務上之過失犯前項之罪者，處五年以下有期徒刑或拘役，得併
 科三千元以下罰金。
